【裁判字號】    98,聲再,192
【裁判日期】    980625
【裁判案由】    毒品危害防制條例等
【裁判全文】
臺灣高等法院刑事裁定                 98年度聲再字第192號
再審聲請人
即  被  告  甲○○
上列聲請人因違反毒品危害防制條例案件，對於本院94年度重上
更（四）字第10號，中華民國94年6月20日第二審確定判決（原
審案號：臺灣臺北地方法院90年度重訴字第7號），聲請再審，
本院裁定如下：
    主  文
再審之聲請駁回。
    理  由
一、聲請意旨略以：
（一）原確定判決附表一編號二（2）外包裝袋59個係調查局證
      物袋，非坤董屬託人交付予受判決人，此有證人段忠民證
      詞（臺北地方法院90年重訴7號90年11月19日審理筆錄第
      12頁）可參，此亦可證扣押物品清單上海洛因毒品59 包
      為甲○○所有之記載有誤。
（二）起訴書、解送人犯報告書、鑑定結果報告、聲請羈押書、
      90年3月7日調查局筆錄、法務部鑑定通知書、扣押物品清
      單及90年2月24日調查局筆錄等，雖為原審略為審酌，但
      罪證有疑，蓋調查局查扣海洛因僅有211塊係完整，其餘
      均散裝於附表一編號二、三所示包裝袋中，調查局人員如
      何將之另分裝成24包？調查局人員顯有刻意拼湊受判決人
      已賣出60餘塊海洛因之現象，是調查局人員重新包裝送驗
      之重量與鑑定後重量差距甚大，此乃因當初坤董命受判決
      人將海洛因受潮部份刮除後，散裝置於附表一編號二、三
      所示包裝袋中，此與調查局人員另行分裝包數不同，難謂
      原判決無違論理法則。
（三）受判決人實際收受坤董金錢係3百萬，非450萬，此多出
      150萬係受判決人為使陳錫鑫夫婦有罪而虛構，但仍遭判
      決追繳。
二、本院查：
（一）有罪之判決確定後，有下列情形之一者，為受判決人之利
      益，得聲請再審︰1.原判決所憑之證物已證明其為偽造或
      變造者。2.原判決所憑之證言、鑑定或通譯已證明其為虛
      偽者。3.受有罪判決之人，已證明其係被誣告者。4.原判
      決所憑之通常法院或特別法院之裁判已經確定裁判變更者
      。5.參與原判決或前審判決或判決前所行調查之法官，或
      參與偵查或起訴之檢察官，因該案件犯職務上之罪已經證
      明者，或因該案件違法失職已受懲戒處分，足以影響原判
      決者。6.因發現確實之新證據，足認受有罪判決之人應受
      無罪、免訴、免刑或輕於原判決所認罪名之判決者。前項
      第1款至第3款及第5款情形之證明，以經判決確定，或其
      刑事訴訟不能開始或續行非因證據不足者為限，得聲請再
      審，此刑事訴訟法第420條定有明文。而同法條第1項第6
      款所稱發見確實之新證據，除須具有該證據可認為確實足
      以動搖原確定判決而對受判決人為有利之判決之「確實性
      」特性外，尚須具備該證據係在事實審法院於判決前即已
      存在，因未經發見，不及調查斟酌，或審判時未經注意，
      至其後始行發見之「新規性」特質，二者均不可或缺，倘
      未兼備上開學理上所謂「確實性」與「新規性」之二種再
      審新證據之特性，即不能據為再審之原因」（最高法院86
      年度台抗字第477號裁判參照）。
（二）聲請意旨（一）引據證人段忠民證詞認59個證物袋為調查
      局所有，惟證物袋係供犯罪所用之物，依毒品危害防制條
      例第19條第1項規定，不問何人所有，均應沒收。是聲請
      人之指摘縱為真實，亦不動搖原確定判決，無從對受判決
      人即聲請人為有利認定，故段忠民證詞不具新證據「確實
      性」要件。
（三）聲請意旨（二）指出起訴書、解送人犯報告書、鑑定結果
      報告、聲請羈押書、90年3月7日調查局筆錄、法務部鑑定
      通知書、扣押物品清單及90年2月24日調查局筆錄等，均
      有疑問云云，惟此原確定判決已斟酌採證，聲請人對原確
      定判決論理過程之指摘，仍未合新證據「新規性」要件。
      至聲請意旨（三）所指僅係事實陳述，非再審原因。
（四）綜上，聲請人之聲請意旨，未合刑事訴訟法第420條第1項
      第6款規定，其亦無指述原確定判決有刑事訴訟法第420條
      第1項第1至5款所列情形，本院認本件聲請人主張與再審
      原因無一相符，聲請再審並無理由，應予駁回。
據上論斷，應依刑事訴訟法第434條第1項，裁定如主文。
中    華    民    國    98    年    6   月    25    日
                  刑事第九庭審判長法  官  陳貽男
                                  法  官  許宗和
                                  法  官  何信慶
以上正本證明與原本無異。
如不服本裁定，應於收受送達後五日內向本院提出抗告狀。
                                  書記官  鄒賢英
中    華    民    國    98    年    6   月    26    日


司法院資訊處製作；財團法人民間司法改革基金會備份。
